【裁判字號】    98,交抗,468
【裁判日期】    980506
【裁判案由】    聲明異議
【裁判全文】
臺灣高等法院臺中分院刑事裁定         98年度交抗字第468號
抗  告  人  交通部公路總局臺中區監理所彰化監理站
法定代理人  乙○○
受 處 分人  甲○○○
                      國民
上列抗告人因受處分人違反道路交通管理處罰條例之聲明異議案
件，不服臺灣彰化地方法院中華民國98年4月1日98年度交聲字第
420號裁定，提起抗告，本院裁定如下：
    主  文
原裁定撤銷，發回臺灣彰化地方法院。
    理  由
一、抗告意旨如附件抗告狀影本內容所載（如附件）。
二、原裁定意旨如附件裁定書內容所載（如附件）。
三、按汽車駕駛人，行經有燈光號誌管制之交岔路口闖紅燈者，
    處新臺幣（以下同）1800元以上5400元以下罰鍰，道路交通
    管理處罰條例第53條第1項定有明文。復按汽車駕駛人，違
    反上開規定者，應記違規點數3點，同法第63條第1項第3款
    亦有規定。又行為人如係駕駛小型車闖紅燈行駛，嗣為警逕
    行舉發，而在舉發違反道路交通管理事件通知單上所載之應
    到案日期前聽候裁決，經主管機關調查後仍認定其有上開違
    規行為者，依違反道路交通管理事件統一裁罰基準及處理細
    則第44條第1項及違反道路交通管理事件統一裁罰基準表之
    規定，需對該行為人處以2700元之罰鍰，並記違規點數3點
    。
四、經查：
  (一)本件受處分人甲○○○所有車牌號碼7382-HU號自小客車，
    分別由施越傑於97年7月27日上午9時32分許及97年7月31日
    上午9時25分許，駕駛上開自小客車在臺中市○○路「闖紅
    燈」違規，經臺中市警察局交通隊以第G8H143623號、第G8H
    143730號違規通知單逕行舉發，有交通部公路總局臺中區監
    理所彰化監理站對違反道路交通管理事件不服裁決聲明異議
    案件移送書（原審卷第1頁）、違反道路交通管理事件裁決
    書彰監四字第裁64-G8H143730號1紙（原審卷第6頁）各在卷
    可憑，且為受處分人所不否認，是本件違規事實，堪以認定
    。
  (二)原審法院以原舉發機關於第1次交寄舉發違規通知單時未辦
    理寄存送達，致未合法送達於受處分人，復於第2次經寄存
    送達予受處分人時，卻未更新應到案日期，致受處分人無法
    於期限內自行繳納最低額罰鍰，該行政程序自有瑕疵，且此
    瑕疵不應由受處分人承擔，則原處分機關遽依上揭規定，裁
    處受處分人5400元罰鍰，自有未洽，而為保障受處分人之訴
    訟權益，爰將原處分撤銷，改裁處受處分人最低額罰鍰1800
    元，並依道路交通管理處罰條例第63條第1項第3款規定併計
    違規點數3點等語，固非無見。
  (三)惟查：
  1.受處分人原聲明異議意旨，係對交通部公路總局臺中區監理
    所彰化監理站所製發之二張違反道路交通管理事件交通裁決
    書，即對彰監四字第裁64-G8H143623號及彰監四字第裁64-G
    8H143730號交通裁決書各裁罰之5400元及違規點數3點以聲
    明不服，而原審裁定卻僅就彰監四字第裁64-G8H143730號之
    交通裁決書為審理裁定，漏未就彰監四字第裁64-G8H143623
    號之交通裁決書為審理裁定，於裁定理由中復未敘明不為裁
    判之事由，即屬有誤。
  2.次按違反道路交通管理事件統一裁罰基準表規定：「關於道
    路交通管理處罰條例第53條第1項之部分，若為小型車駕駛
    人，行經有燈光號誌管制之交岔路口闖紅燈者，應對該行為
    人處以2700元之罰鍰，並記違規點數3點」。本件原裁定主
    文諭知「撤銷原處分，改諭知受處分人處罰鍰1800元，並記
    違規點數3點」，自非妥適。
  3.是抗告意旨指摘原裁定不當，非無理由。原審裁定既有上述
    不當之處，即屬無可維持，為維護受處分人之審級利益及確
    保審判之公平，應由本院撤銷原裁定，發回原審法院再予詳
    加審酌，期臻更為翔實，以維護人民權益，而另為妥適之裁
    定。
五、依道路交通管理處罰條例第89條，道路交通案件處理辦法第
    26條，刑事訴訟法第413條前段，裁定如主文。
中    華    民    國    98    年    5     月    6     日
            刑事第三庭   審判長法  官   王  增  瑜
                               法  官   吳  進  發
                               法  官   梁  堯  銘
以上正本證明與原本無異。
不得再抗告。
                               書記官   陳  麗  玉
中    華    民    國    98    年    5     月    6     日


司法院資訊處製作；財團法人民間司法改革基金會備份。
